【裁判字號】    97,交抗,230
【裁判日期】    970319
【裁判案由】    違反道路交通管理處罰條例
【裁判全文】
臺灣高等法院交通事件裁定             97年度交抗字第230號
抗  告  人
即受處分人  甲○○
上列抗告人因違反道路交通管理處罰條例案件，不服臺灣板橋地
方法院，中華民國96年12月31日所為裁定（96年度交聲字第1415
號），提起抗告，本院裁定如下：
    主  文
抗告駁回。
    理  由
一、原處分意旨略以：抗告人即受處分人甲○○於民國96年7 月
    14日凌晨0時53分許，駕駛車牌號碼4186-RK號自用小客車，
    行經國道三號高速公路南下249.9 公里處，經警以雷射槍測
    速測得行車速度達125公里，該路段限速110公里，超速15公
    里（雷射槍測定測距255 公尺），為警當場攔停製單舉發，
    嗣經原處分機關查證違規屬實，爰依道路交通管理處罰條例
    第33條第1項第1款、第63條第1項第1款之規定，就該次違規
    行為，裁處罰鍰新臺幣3000元，並記違規點數1點。
二、抗告意旨及異議意旨略以：抗告人於96年7月14日凌晨0時53
    分許，駕駛車牌號碼4186-RK 號自用小客車，行經國道三號
    高速公路南下249.9 公里處，當時南下只有三輛車，都是行
    駛內車道，抗告人前後各有一輛車，前後車輛均保持二至三
    輛車之車距，並以相同速度行駛，在路肩之警車忽然亮起警
    示燈攔停抗告人，並告知抗告人車速125 公里已超速違規，
    惟抗告人自認並未超速，且前後之兩部汽車均未超過110 公
    里速限，為何抗告人之車輛卻超速？且抗告人並未收到法院
    傳喚之通知，才未到庭云云。
三、按汽車行駛於高速公路、快速公路或設站管制之道路，不遵
    使用限制、禁止、行車管制及管理事項之管制規則而有行車
    速度超過規定之最高速限或低於規定之最低速限行為者，處
    汽車駕駛人新臺幣3000元以上6000元以下罰鍰，並記違規點
    數1點，道路交通管理處罰條例第33條第1項第1款、第63 條
    第1項第1款分別定有明文。
四、經查：本件抗告人甲○○於96年7月14日凌晨0時53分許，駕
    駛車號4186-RK號自用小客車，行經最高速限為時速110公里
    之國道三號高速公路南下249.9 公里處時，為內政部警政署
    國道公路警察局第七警察隊執勤警員以雷達測速槍測得其行
    車速度為時速125 公里，已超速15公里，經警攔停告知異議
    人違規事實，並當場出示雷達測速槍鎖定之時速數據予異議
    人觀看後，執勤警員即開單舉發之事實，有內政部警政署國
    道公路警察局公警局交字第Z7C002810 號舉發違反道路交通
    管理事件通知單及該局第七警察隊96年8 月13日公警七交字
    第0960771167號函各1紙在卷可稽（見原審卷第9、16頁）。
    而上開員警所使用之雷射槍測速器係值勤人員經由測速器之
    瞄準鏡對準目標（單一車輛）扣發射板機即可精確測出所瞄
    準目標之速度，準確度無疑等情，亦有內政部警政署國道公
    路警察局第七警察隊96年8 月13日公警七交字第0960771167
    號函在卷可憑，是以本件執勤警員所使用之雷達測速槍之準
    確度，應值得信賴，當無測速錯誤之疑慮。又原審依抗告人
    之刑事聲明異議狀內陳明之住所即戶籍地臺北縣永和市○○
    路○段47巷15號，分別於96年10月24日、11月5日、11月28日
    按上址以寄存送達之方式送達予抗告人，此有原審法院送達
    證書、戶籍資料查詢申請表等在卷可按（見原審卷第24、30
    、41頁），已生合法送達之效力，是抗告人辯稱其未收到傳
    票云云，自不足採。抗告人屢經原審合法傳喚均未到庭，其
    並未就所主張本件執勤員警之舉發有誤乙節，提出確實事證
    以供法院調查，亦查無任何相關事證足資證明執勤員警確有
    捏造事實違法取締之情事，自無從為有利於抗告人之認定。
    況按交通警員掣單舉發違反道路交通管理處罰條例所列之違
    規事實，本質上為行政處分，係公務員基於職務上權力，依
    法就特定之具體事件所為具有公法上效果之單方行政行為，
    基於公務員為公法上行為具有公信力之原則，該行政處分當
    可被推定為真正，其據以依法處分之事實認定亦為真正無誤
    ，是本件抗告人確有超速之違規行為，至為灼然。
五、綜上所述，抗告人於前揭時、地駕駛上開汽車於高速公路超
    速之違規事實，洵堪認定。原處分機關依道路交通管理處罰
    條例第33條第1項第1款、第63條第1項第1款之規定，就異議
    人前揭違規行為，裁處罰鍰新臺幣3000元，並記違規點數 1
    點，於法並無不合，原審據以駁回受處分人之異議，自無不
    合。抗告人仍執前詞，提起抗告，為無理由，應予駁回。
據上論斷，應依道路交通案件處理辦法第26條，刑事訴訟法第41
2條，裁定如主文。
中    華    民    國    97    年    3     月    19    日
                  刑事第二十庭  審判長法  官 楊貴雄
                                      法  官 林立華
                                      法  官 鄧振球
以上正本證明與原本無異。
不得再抗告。
                                      書記官 邵淑津
中    華    民    國    97    年    3     月    24    日


司法院資訊處製作；財團法人民間司法改革基金會備份。
